臺灣臺北地方法院交通事件裁定　　　　　　　　 九十一年度交聲字第一三八九號
　　異 議人 即
　　受 處分 人　星如企業有限公司
　　代　表　人　甲○○
右列受處分人因違反道路交通管理處罰條例案件，對於臺北市交通事件裁決所於中華
民國九十一年八月三十日所為之北市裁三字第車裁二二－Ａ00000000號裁決
，聲明異議，本院裁定如左：
    主  文
異議駁回。
    理  由
一、按汽車停車時不得併排停車，道路交通安全規則第一百十二條第一項第十款定有
    明文。而汽車駕駛人併排停車者，處新台幣（下同）六百元以上一千二百元以下
    罰鍰，道路交通管理處罰條例第五十六條第一項第六款亦有明文。次按，汽車違
    反道路交通管理事件有違規停車而駕駛人不在場之情形，當場不能掣單舉發者，
    得逕行舉發之；逕行舉發違反道路交通管理事件，經汽車所有人依通知單之應到
    案日期前到案，並告知違規駕駛人姓名、身分證統一編號及住址者，處罰機關應
    即另行通知違規駕駛人到案依法處理；逾應到案日期或雖於期限內申訴，惟未告
    知實際駕駛人，處罰機關應依道路交通管理處罰條例第八十五條第三項規定處罰
    該汽車所有人，違反道路交通管理事件統一裁罰標準及處理細則第二十三條第一
    項第三款及第二十四條分別定有明文。是行為人如係駕駛小型車併排停車而為警
    舉發，於舉發通知單上所載之應到案日期前到案聽候裁決，經處罰機關調查後仍
    認定其有上開違規停車行為者，依違反道路交通管理事件統一裁罰標準及處理細
    則第四十四條第一項及違反道路交通管理事件統一裁罰標準表（以下稱標準表）
    之規定，應對該違規停車之行為人處以一千二百元之罰鍰。
二、本件受處分人即異議人星如企業有限公司所有車號Ｇ三－六九七五號自用小客貨
    車，於民國九十一年七月十日十六時三分許由閻正君駕駛在臺北市○○○路○段
    六十一號前處併排停車，因駕駛人不在場，而由臺北市政府警察局中山分局交通
    分隊員警陳以聰以拍照之方式採證，並以受處分人有違反道路交通管理處罰條例
    第五十六條第一項第六款規定之行為掣單逕行舉發，嗣將前開舉發通知單送達於
    受處分人，經受處分人於舉發通知單所載應到案日期（即九十一年八月十八日）
    前向原處分機關提出申訴，案經原處分機關即臺北市交通事件裁決所函請舉發單
    位調查，因認受處分人確有前開違規行為，原處分機關乃以「併排停車」之違規
    事實，並依道路交通管理處罰條例第五十六條第一項第六款、違反道路交通管理
    事件統一裁罰標準及處理細則第四十四條第一項及標準表之規定，於九十一年八
    月三十日裁處受處分人罰鍰一千二百元等事實，此有臺北市政府警察局中山分局
    交通分隊舉發違反道路交通管理事件通知單通知聯（北市警交大字第Ａ0000
    0000號）、臺北市政府警察局中山分局回函、交通違規案件陳述書、現場採
    證照片一紙、臺北市交通事件裁決所違反道路交通管理事件之北市裁三字第車裁
    二二－Ａ00000000號裁決書  及臺北市交通事件裁決所送達證書等影本
    在卷可稽。
三、受處分人於異議狀中固不否認其所有車號Ｇ三－六九七五號自用小客貨車由閻正
    君駕駛行經上開地點及併排停車之事實，惟矢口否認有何違反道路交通管理處罰
    條例規定之行為，辯稱：其係要倒車進入停車場，因為停車場前有路障，其為排
    除路障，所以將車輛停放，人離開車子，員警未觀察此一事實，即開單舉發，顯
    係錯誤，應予撤銷裁決云云。惟查，受處分人於前揭時、地併排停車之事實，業
    經其自承不諱，並有舉發單位警員所照之相片一紙在卷可按，受處分人違規併排
    停車之事實堪以認定，所辯係為排除路障暫時併排停車云云，縱受處分人所辯其
    駕車進入停車場之入口有路障需排除，所以才停車離開車輛等情，可認定為真，
    但在排除路障前，受處分人非不能選擇將車於不阻礙交通或不違規之處所停放，
    然其未選擇適法行為，竟為圖一時方便，將車併排停放，此一行為係出於受處分
    人自由之選擇，且已違反道路交通管理處罰條例，難認受處分人可因此而不罰。
    受處分人所有之車輛有於前揭時、地併排停車之事實，自屬違反道路交通管理處
    罰條例第五十六條第一項第六款之規定，而受處分人於舉發通知單上所載應到案
    日期前向原處分機關提出申訴，是原處分機關依道路交通管理處罰條例第五十六
    條第一項第六款、違反道路交通管理事件統一裁罰標準及處理細則第四十四條第
    一項及前揭標準表之規定裁處受處分人罰鍰一千二百元，經核並無違誤。本件受
    處分人猶執前詞，指摘原處分不當，自無理由，應予駁回。
據上論斷，應依道路交通案件處理辦法第十九條，裁定如主文。
中      華    民        國      九十一     年     十一    月   二十九   日
                                      臺灣臺北地方法院交通法庭
                                          法  官  王  綽  光
右正本證明與原本無異。
如不服本裁定，應於裁定送達後五日內向本院提出抗告狀。
                                          書記官  潘  惠  梅
中      華    民        國    九十一     年     十二    月     四     日
